臺灣高等法院刑事判決               100年度上易字第1653號
上  訴  人
即  被  告  丘天祥
上列上訴人因違反毒品危害防制條例案件，不服臺灣臺北地方法
院100年度易字第1039號，中華民國100年5月27日第一審判決（
起訴案號：臺灣臺北地方法院檢察署100年度毒偵字第766號），
提起上訴，本院判決如下：
    主  文
上訴駁回。
    理  由
一、按不服地方法院之第一審判決而上訴者，應向管轄第二審之
    高等法院為之。上訴書狀應敘述具體理由。上訴書狀未敘述
    上訴理由者，應於上訴期間屆滿後20日內補提理由書於原審
    法院，逾期未補提者，原審法院應定期間先命補正。第二審
    法院認為上訴書狀未敘述理由或上訴有第362條前段之情形
    者，應以判決駁回之，但其情形可以補正而未經原審法院命
    其補正者，審判長應定期間先命補正。刑事訴訟法第361條
    及第367條分別定有明文。所謂不服第一審判決之具體理由
    ，係指依據卷內訴訟資料，具體指摘第一審判決關於認定事
    實、適用法律及量刑等項，有違法或不當之情形而言，此為
    提起第二審上訴之法定要件。倘上訴人之上訴書狀或補提之
    上訴理由書，雖有敘述上訴理由，惟並未具體敘述第一審判
    決有上述違法、不當情形，即與未敘述具體理由無異，所為
    上訴，即不符合上訴之法定要件。
二、經查：
  (一)本件原審依憑上訴人即被告丘天祥於警詢、原審之自白及卷
    附臺灣檢驗科技股份有限公司於民國100年1月31日出具之濫
    用藥物檢驗報告等證據資料，認定被告確有犯施用第二級毒
    品罪，為累犯，而量處有期徒刑6月，如易科罰金，以新臺
    幣1千元折算壹日。核其採證認事及用法，並未違背法令或
    悖離經驗法則、論理法則，量刑亦屬允當。
  (二)被告上訴意旨以：伊認為原審量刑過重，懇請鈞院另為較輕
    之判決等語。
  (三)按量刑輕重，係屬事實審法院得依職權自由裁量之事項，苟
    其量刑已以行為人之責任為基礎，並斟酌刑法第57條各款所
    列情狀，而未逾越法定刑度或有濫用權限情事，即不得任意
    指為違法（最高法院75年台上字第7033號判例、98年度台上
    字第5002號判決意旨參照）。本件原審量刑時，已依刑法第
    57條規定敘明：「審酌被告已因施用毒品案件，而接受多次
    觀察勒戒之處分，且因再犯施用毒品罪，經法院為如前述之
    科刑判決及執行，竟仍再犯本件施用毒品罪，足見其戒毒意
    志不堅，施用毒品係屬自戕行為，被告於犯後復已坦承犯行
    等一切情狀，認檢察官具體求處有期徒刑6月尚屬適當」等
    情，就量刑刑度詳為審酌並說明其理由，既未逾越法定刑度
    ，復未濫用自由裁量之權限，上訴意旨復未具體指摘原判決
    關於認定事實、適用法律及量刑等事項，究竟有何違法或不
    當之具體情形，揆諸上開說明，本件上訴未敘述具體理由，
    屬不合法律上之程式，應予駁回，並不經言詞辯論為之。
據上論斷，依刑事訴訟法第367條前段、第372條，判決如主文。
中    華    民    國   100    年    7     月    29    日
                     刑事第五庭  審判長法  官  李英勇
                                       法  官  白光華
                                       法  官  崔玲琦
以上正本證明與原本無異。
不得上訴。
                                       書記官  馬佳瑩
中    華    民    國   100    年    8     月    1     日